【裁判字號】    99,訴,323
【裁判日期】    990730
【裁判案由】    違反槍砲彈藥刀械管制條例
【裁判全文】
臺灣苗栗地方法院刑事判決               99年度訴字第323號
公  訴  人  臺灣苗栗地方法院檢察署檢察官
被      告  甲○○
選任辯護人  江錫麒律師
            黃淑齡律師
上列被告因違反槍砲彈藥刀械管制條例案件，經檢察官提起公訴
（99年度偵緝字第36號），本院判決如下：
    主  文
甲○○共同犯非法持有手槍罪，累犯，處有期徒刑參年肆月，併
科罰金新台幣伍萬元，罰金如易服勞役，以新台幣壹仟元折算壹
日。扣案手槍壹支（含彈匣壹個，槍枝管制編號為：0000000000
號）及具有殺傷力之制式子彈參拾壹顆均沒收。
    犯罪事實
一、甲○○於民國98年3 月4 日凌晨1 時許，因故前往位於苗栗
    縣後龍鎮灣寶里3 鄰渡船頭27之1 號之「嘉勤紙業股份有限
    公司」，欲與潘昇男談判債務問題。為恐有不測，甲○○乃
    央請持有具殺傷力、口徑9 mm之制式半自動手槍1 支（含內
    裝有具殺傷力之口徑9 mm制式子彈7 顆之彈匣、槍枝管制編
    號：0000000000號）及55顆具殺傷力之口徑9 mm制式子彈之
    鄭國棟（已經本院另行判處罪刑在案）一同前往（前往時僅
    攜帶其中部分子彈共11顆），並自斯時即與鄭國棟有共同持
    有上開槍彈之犯意聯絡。談判期間，因發生突發狀況，鄭國
    棟乃基於單獨意思，擊發數顆子彈，擊中古偉君與廖信雄，
    致古偉君受傷，廖信雄終而不治死亡。其後甲○○即承上開
    共同持有槍彈之犯意聯絡，改由其實際持有上開槍彈（不含
    已經擊發而無殺傷力之子彈及原仍由鄭國棟保有未攜帶前往
    之子彈，下同）。惟甲○○於聽聞廖信雄已不治死亡後，乃
    無意再持有上開槍彈，遂於同年3 月6 日左右，將上開槍、
    彈置放於劉俊麟處（已經本院另案判處罪刑在案），並告知
    鄭國棟，不再持有之意，而終止本案所有槍彈之持有。嗣鄭
    國棟遭查獲時，即由警方扣得上開槍枝及具有殺傷力之制式
    子彈47顆、非制式子彈2 顆。
二、案經臺灣苗栗地方法院檢察署檢察官簽分偵查後起訴。
    理  由
一、被告甲○○對於前述犯罪事實，於本院審理中坦白承認（本
    院卷第33、66頁），並有上開槍彈扣案可為佐證（偵字第22
    50號影卷第43頁背面）。又上開扣案槍枝經送往內政部警政
    署刑事警察局鑑定，以檢視法、性能檢驗法、試射法、電解
    腐蝕法、比對顯微鏡法鑑定後，其鑑定結果顯示：一、送鑑
    手槍1 枝（槍枝管制編號0000000000），認係口徑9 mm制式
    半自動手槍，為菲律賓ARMSCOR 廠製1911A1型，槍號遭重複
    打印，經以電解腐蝕法重現結果，研判槍號為1001？37（？
    為因磨滅過深，無法重現），槍管內具陸條右旋來復線，擊
    發功能正常，可供擊發同口徑制式子彈使用，認具殺傷力。
    二、送鑑子彈49顆，鑑定情形如下：（一）1 顆，認係非制
    式子彈，由金屬彈殼組合直徑8.8 mm金屬彈頭而成，經試射
    ，可擊發，認具殺傷力。（二）1 顆，認係非制式子彈，由
    金屬彈殼組合直徑8.8 mm金屬彈頭而成，經試射，可擊發，
    認具殺傷力。（三）47顆，認均係口徑9 mm制式子彈，採樣
    16顆試射，可擊發，認均具殺傷力，此有內政部警政署刑事
    警察局98年5 月11日刑鑑字第0980052963鑑驗書1 份（偵字
    第2250號影卷第109 ～111 頁）在卷可稽。是本件事證明確
    ，被告犯行，可以認定，應依法論科。
二、核被告甲○○所為，係共同犯槍砲彈藥刀械管制條例第7 條
    第4 項之非法持有手槍罪及同條例第12條第4 項（起訴書誤
    載為第11條第4 項）之非法持有子彈罪。其以一行為同時持
    有手槍及子彈，屬想像競合犯，依刑法第55條規定，應從一
    刑罰較重的非法持有手槍罪處斷。被告前因藏匿人犯案件，
    經本院判處有期徒刑4 月確定，嗣於97年12月9 日易科罰金
    執行完畢，此有臺灣高等法院被告前案紀錄表可證，其於有
    期徒刑執行完畢後5 年內，故意再犯上開有期徒刑以上之罪
    ，為累犯，應依法加重其刑。又被告所犯本罪之法定最低刑
    為有期徒刑5 年，惟本件被告以共同犯意聯絡與鄭國棟共同
    持有本件槍彈之時間甚短，其實際持有之時間更短，其間有
    擊發子彈之行為，又係鄭國棟單獨所為，不宜過於苛責被告
    ，倘因此必須至少科處被告5 年有期徒刑，未免過苛，而有
    情輕法重、犯罪情狀顯可憫恕之情形，故依刑法第59條酌量
    減輕其刑。前開刑罰之加重與減輕，並應依法先加後減。爰
    審酌：被告於本件累犯之情事已如前述，其與鄭國棟共同非
    法持本案槍彈，對於社會治安已造成相當之危險及實害，但
    其持有時間非長，實際持有之時間更短，且實際持有時之子
    彈亦不多，於本院審理中認罪，未為無益之辯解，有效節省
    司法資源等一切情狀，量處如主文所示之主刑，並依法諭知
    罰金部分易服勞役之折算標準。末查：上開扣案之制式手槍
    1 支、制式子彈31顆（原扣案49顆子彈，其中2 顆為非制式
    子彈均經試射用罄，餘47顆為制式子彈，其中16顆亦經試射
    用罄），經鑑定結果均有殺傷力，已如前述，其為違禁物，
    應依刑法第38條第1 項第1 款宣告沒收，併此敘明。
據上論斷，刑事訴訟法第299 條第1 項前段、槍砲彈藥刀械管制
條例第7 條第4 項、第12條第4 項、刑法第11條前段、第28條、
第47條第1 項、第55條、第59條、第42條第3 項、第38第1 項第
1 款，判決如主文。
本案經檢察官陳怡龍到庭執行職務。
中    華    民    國    99    年    7     月    30    日
                  刑事第二庭  審判長法  官  楊 清 益
                                    法  官  魏 宏 安
                                    法  官  蔡 志 宏
本件正本證明與原本無異。
如不服本判決應於收受判決後10日內向本院提出上訴書狀，並應
應敘述具體理由。其未敘述上訴理由者，應於上訴期間屆滿後20
日內向本院補提理由書( 均須按他造當事人之人數附繕本) 「切
勿逕送上級法院」。告訴人或被害人如對本判決不服者，應具備
理由請求檢察官上訴，其上訴期間之計算係以檢察官收受判決正
本之日期為準。
                                    書記官  廖 仲 一
中    華    民    國    99    年    8     月    2     日
附錄論罪科刑之法條
槍砲彈藥刀械管制條例第7 條第4 項
未經許可，持有、寄藏或意圖販賣而陳列第1 項所列槍砲、彈藥
者，處5 年以上有期徒刑，併科新台幣1,000 萬元以下罰金。
槍砲彈藥刀械管制條例第12條第4 項
未經許可，持有、寄藏或意圖販賣而陳列子彈者，處5 年以下有
期徒刑，併科新台幣300 萬元以下罰金。

司法院資訊處製作；財團法人民間司法改革基金會備份。
